臺灣基隆地方法院刑事判決　　　　93年度訴字第850號
公　訴　人　臺灣基隆地方法院檢察署檢察官
被　　　告　甲○○　男　27歲.
上列被告因毒品危害防制條例案件，經檢察官提起公訴（93年度
毒偵字第1472號），並經本院合議庭裁定由受命法官獨任進行簡
式審判程序，判決如下：
    主      文
甲○○施用第一級毒品，累犯，處有期徒刑柒月；又連續施用第
二級毒品，累犯，處有期徒刑伍月，扣案之第二級毒品安非他命
毛重零點參公克沒收銷燬之。應執行有期徒刑拾壹月，扣案之第
二級毒品安非他命毛重零點參公克沒收銷燬之。
    事實及理由
一、本件犯罪事實、證據及應適用之法條，除應更正補充：「甲
    ○○於93年8 月8 日凌晨2 時許（起訴書誤繕為93年8 月8
    日下午5 時20分許為警採尿回溯24小時內某時），在南榮路
    一八四巷口9N─4041號自用小客車內（起訴書誤繕為不詳地
    點），以將第一級毒品海洛因摻在香菸內吸食之方式，施用
    第一級毒品海洛因1 次。」、「另基於概括之犯意，自93年
    7 月上旬某日起至93年8 月7 日某時止（起訴書誤繕為自93
    年4 月30日起至93年8 月8 日13時許，此部分業經檢察官當
    庭更正施用時間，詳如本院94年1 月3 日審理筆錄），約1
    個月施用1 至2 次之頻率，連續以玻璃球吸食器施用第二級
    毒品安非他命多次。」及「扣案之分裝袋85個，雖為被告所
    有，但非供其施用第一、二級毒品所用之物，不予宣告沒收
    。」外，餘均引用如附件檢察官起訴書之記載。
二、據上論斷，應依刑事訴訟法第273 條之1 第1 項、第284 條
    之1 、第299 條第1 項前段、第310 條之2 、第454 條第2
    項，毒品危害防制條例第10條第1 項、第2 項、第23條第2
    項、第18條第1 項前段，刑法第11條、第56條、第47 條 、
    第51條第5 款，判決如主文。
本案經檢察官林伯宇到庭執行職務。
中　　華　　民　　國　　94　　年　　1 　　月　　17　　日
                          刑事第二庭法  官    何怡穎
右正本證明與原本無異。
對於本件判決如有不服，應於收受送達後十日內，向本院提出上
訴書狀，上訴於臺灣高等法院，並按他造當事人之人數附具繕本
。
中　　華　　民　　國　　94　　年　　1 　　月　　17　　日
                                    書記官    李繼業
附錄本案論罪科刑法條：
毒品危害防制條例第10條第1 、2 項
施用第一級毒品者，處六月以上五年以下有期徒刑。
施用第二級毒品者，處三年以下有期徒刑。
附件
臺灣基隆地方法院檢察署檢察官起訴書
                             九十三年度毒偵字第一四七二號
　　被　　　告　甲○○　男　27歲（民國○○年○○月○日生）
　　　　　　　　　　　　身分證統一編號：Ｚ000000000號
　　　　　　　　　　　　住基隆市○○區○○路134巷42號3樓
右被告因違反毒品危害防制條例案件，業經偵查終結，認應提起
公訴，茲敘述犯罪事實及證據並所犯法條如左：
　　　　犯　罪　事　實
一、甲○○前因施用毒品案件，先後二次經觀察、勒戒後，均認
    無繼續施用毒品之傾向，由本署檢察官分別於民國八十九年
    十二月十一日、九十年七月十一日，各以八十九年度毒偵字
    第二四四○號、九十年度毒偵字第九二四號為不起訴處分確
    定；又犯施用毒品案件，由臺灣臺北地方法院檢察署檢察官
    聲請簡易判決處刑，經臺灣臺北地方法院於九十一年六月二
    十八日，以九十一年度簡字第一七五九號判決判處有期徒刑
    四月確定，並於九十二年六月十二日易科罰金執行完畢；再
    犯施用毒品案件，由本署檢察官依法提起公訴，由臺灣基隆
    地方法院於九十三年四月二十九日，以九十三年度易字第一
    ○四號判決判處應執行有期徒刑四月（執行中）。詎仍不知
    悔改，復基於施用第一級毒品海洛因之犯意，於九十三年八
    月八日十七時二十分為警採尿回溯二十四小時內某時，在不
    詳地點，施用第一級毒品海洛因；另基於施用第二級毒品安
    非他命之概括犯意，自九十三年四月三十日起，至九十三年
    八月八日十三時、十四時許止，連續在停放於基隆市○○路
    一三四巷五十四號前之車號９Ｎ─４０４１號自小客車上等
    地點，施用第二級毒品安非他命。嗣於同年八月八日十三時
    四十三分，為警在基隆市○○路一三四巷五十四號前盤檢查
    獲，甲○○與友人鄭欽隆（另案偵辦中）駕車逃逸，經警追
    至基隆市○○○路○道南下二點八公里處查獲，並在甲○○
    身上扣得第二級毒品安非他命（毛重零點三公克）及分裝袋
    八十五個，經採集尿液送驗結果呈嗎啡及安非他命陽性反應
    而知上情。
二、案經基隆市警察局第一分局報告偵辦。
　　　　證　據　並　所　犯　法　條
一、訊據被告甲○○僅坦承自九十三年四月三十日起，至九十三
    年八月八日止有施用安非他命之犯行，餘均否認。惟查，被
    告為警查獲後所採集之尿液檢體，經先送基隆市衛生局檢驗
    結果，呈嗎啡及甲基安非他命陽性反應，再送台灣檢驗科技
    股份有限公司以酵素免疫分析法為初步篩檢，並以氣相層析
    質譜儀法為確認檢驗之結果，呈嗎啡及安非他命類陽性反應
    ，有基隆市衛生局檢驗成績書、上開公司濫用藥物尿液檢驗
    報告在卷可稽，並有上開第二級毒品安非他命扣案可資佐證
    ，復有不起訴處分書、簡易判決處刑書、起訴書、判決書及
    刑案資料查註紀錄表附卷足憑，被告犯嫌堪予認定。
二、核被告所為，係犯毒品危害防制條例第十條第一項之施用第
    一級毒品罪嫌及同條第二項之施用第二級毒品罪嫌。其先後
    多次施用第二級毒品安非他命之行為，時間緊接，所犯構成
    要件相同，顯係基於概括犯意反覆為之，請依刑法第五十六
    條連續犯之規定論處。又被告所犯上開二罪間，犯意各別，
    罪名互異，請予分論併罰。再被告有如犯罪事實欄所載之科
    刑執行情形，有刑案資料查註紀錄表在卷可稽，其於受有期
    徒刑之執行完畢後，五年以內再犯本件有期徒刑以上之罪，
    請依累犯之規定加重其刑。另扣案之毒品，請依毒品危害防
    制條例第十八條第一項之規定宣告沒收銷燬之。
三、依毒品危害防制條例第二十三條第二項、刑事訴訟法第二百
    五十一條第一項提起公訴。
　　此　致
臺灣基隆地方法院
中　　華　　民　　國　　93　　年　　11　　月　　30　　日
　　　　　　　　　　　　　　　　　檢察官　　曾　淑　婷
右正本證明與原本無異。
中　　華　　民　　國　　93　　年　　12　　月　　6 　　日
　　　　　　　　　　　　　　　　　書記官　　涂　乃　如
